臺灣苗栗地方法院民事裁定
111年度聲字第17號
聲  請  人  徐福文  
訴訟代理人  高仁宏律師
相  對  人  徐寧文  
            謝秀梅（以下為郭明煌之繼承人）


            郭欣宜  
            郭建成  
上列聲請人聲請選任相對人徐寧文與郭明煌間信託關係新受託人
事件，本院裁定如下：
    主  文
選任曾星翔地政士為相對人即委託人徐寧文與原受託人郭明煌
  間就苗栗縣○○市○○段000地號土地應有部分4分之1信託財產之
  新受託人。
聲請程序費用新臺幣2,000元由聲請人負擔。 
    理  由
一、按受託人之任務，因受託人死亡、受破產、監護或輔助宣告
    而終了。第36條第3項之規定，於前項情形，準用之（信託
    法第45條第1項前段、第2項）；而前2項情形，除信託行為
    另有訂定外，委託人得指定新受託人，如不能或不為指定者
    ，法院得因利害關係人或檢察官之聲請選任新受託人，並為
    必要之處分（同法第36條第3項）。
二、經查，相對人徐寧文原係苗栗縣○○市○○段000地號土地應有
    部分4分之1之所有權人，於103年4月23日將上開財產信託登
    記予郭明煌（重訴卷第137頁土地登記公務用謄本、第151至
    189頁土地登記申請書），惟郭明煌業於104年12月14日逝世
    （重訴卷第63頁戶籍謄本），渠等信託契約亦未約定受託人
    逝世時之處置方式（重訴卷第155至157頁），而經本院定期
    命相對人徐寧文陳報是否自行選任新受託人後（重訴卷第32
    1頁），其並未遵期陳報。從而聲請人主張因上開信託財產
    之受託人郭明煌逝世，而相對人徐寧文不為指定新受託人，
    依上開規定聲請就上開信託財產選任新受託人，於法有據，
    自應准許。本院經徵詢苗栗律師公會、社團法人苗栗縣地政
    士公會後，該二單位僅陳報曾星翔地政士有擔任意願，本院
    審酌地政士應具有管理、處分信託財產之專業知識，爰選任
    曾星翔地政士為上開信託財產之新受託人。
三、次按信託財產因受託人變更，應由新受託人會同委託人申請
    受託人變更登記；前項登記，委託人未能或無須會同申請時
    ，得由新受託人提出足資證明文件單獨申請之（土地登記規
    則第129條第1、2項）。本件經本院依信託法第45條第2項準
    用第36條第3項規定，選任曾星翔地政士為上開信託財產之
    新受託人，依上開規定，似得由新受託人單獨申請辦理受託
    人變更登記之情形，請地政機關一併審酌。
四、依信託法第45條第2項準用第36條第3項、非訟事件法第21條
    第1項、第24條第1項規定，裁定如主文。 　　　
中　　華　　民　　國　　111 　年　　5 　　月　　30 　日
                  民事第一庭  法　官　劉奕榔
以上正本係照原本製作。
如不服本裁定應於送達後10日內向本院提出抗告狀，並繳納抗告
費新臺幣1,000元。
中　　華　　民　　國　　111 　年　　5 　　月　　30　　日
                              書記官  郭娜羽